臺灣臺北地方法院民事判決　　　　　　 94年度重訴字第776號
原　　　告　台中商業銀行股份有限公司
法定代理人　丁○○
訴訟代理人　甲○○
被　　　告　遠東利達國際貿易股份有限公司
兼法定代理人丙○○
被　　　告　乙○○
　　　　　　戊○○
上列當事人間請求清償借款事件，本院於中華民國94年7月13日
言詞辯論終結，判決如下：
    主  文
被告應連帶給付原告新臺幣柒佰玖拾陸萬玖仟壹佰陸拾壹元，及
如附表1、2所示之利息、違約金
訴訟費用由被告連帶負擔。
本判決於原告以新臺幣貳佰陸拾陸萬元或同面額之中央政府建設
公債八十九年度甲類第三期債票為擔保後，得假執行。
    事實及理由
壹、原告起訴主張：
一、新臺幣借款部分：
    被告遠東利達國際貿易股份有限公司（下稱遠東公司）、丙
    ○○、乙○○及戊○○分別於以下日期共同向聲請人申請借
    款，並互為該債務之連帶保證人，其借款共4筆及目前餘額
    如下：
 1、民國93年10月6日、帳號-00000-0000000，借款金額為新台
    幣（下同）300萬元），目前尚積欠之餘額為0000000元。
 2、92年4月7日、帳號-00000-0000000，借款金額為130萬元，
    目前積欠之餘額為384569元。
 3、91年11月15日、帳號-00000-0000000，借款金額為180萬元
    ，目前積欠之餘額為175167。
 4、91年11月15日、帳號-00000-0000000，借款金額為120萬元
    元，目前積欠之餘額為476838元。
    上開4筆借款餘額總計共0000000元，約定利率如附表1所示
    ，被告依約應分期清償本息，如有遲延還本或付息時，系爭
    分期債務視為全部到期，除應給付如附表所示之遲延利息外
    ，其遲延在六個月以內者，按上開利率百分之10，遲延超過
    六個月以上者，超過部分按上開利率百分之20計算之違約金
    。惟被告自94年4月起即未再依約，按月繳納各筆利息並償
    還本金，迄今尚欠原告如附表1所示之本金、利息及違約金
    。
二、外匯借款部分：
    被告遠東公司、丙○○、乙○○及戊○○於93年10月5日共
    同向原告申請外幣借款額度美金25萬元，並互為連帶保證人
    ，立有放款借據（進口／外幣融資專用），約定循還動用期
    間自93年10月6日起至94年10月6日止，被告得於美金25萬元
    （或其他外幣折合美金25萬元）額度內逐次出具借款支用書
    循環動用，以供被告委託原告開發國外信用狀或辦理外幣借
    款，並得就應清償原告墊付國外信用狀項下之外幣金額款項
    ，於美金25萬元之額度內，改辦理外幣借款，另按撥貸日外
    幣牌告放款利率計算利息至清償日，期間最長為１８０天，
    到期時按當日原告所定賣出匯率折算新台幣結購外幣或以外
    匯款，一次清償本金與利息．並約定逾期遲付在六個月以內
    ，按前開利率百分之10，超過六個月部份，按前開利率百分
    之20加計違約金。被告各筆外匯借款分述如下：
 1、被告遠東公司於93年10月28日就信用狀號碼4NOAF200180項
    下，應清償原告墊付之外匯金額款項，英鎊22453.2元，向
    原告申請借款，並出具同一金額之借款支用書乙紙，約定借
    款期間90天，自94年1月9日起至94年4月9日止，按年利率百
    分之8.90計算利息，到期一次清償本金利息。該筆借款業已
    到期，被告僅清償部分借款，尚欠原告英鎊15917.89元，及
    自94年1月9日起至清償日，按年息百分之8.90計算之利息，
    暨自94年4月10日起至清償日止，其逾期在六個月以內者，
    按上開利率百分之10計算，逾期超過六個月者，超過部分按
    上開利率百分之20計算之違約金。
 2、被告遠東公司於93年10月28日就信用狀號碼4NOAF200186項
    下，應清償原告墊付之外匯金額款項，英鎊12450元，向原
    告申請借款，並出具同一金額之借款支用書乙紙，約定借款
    期間90天，自94年1月22日起至94年4月22日止，按年利率百
    分之8.90計算利息，到期一次清償本金利息。該筆借款業已
    到期，被告僅清償部分借款，尚欠原告英鎊8832.77元，及
    自94年1月22日起至清償日，按年息百分之8.90計算之利息
    ，暨自94年4月23日起至清償日止，其逾期在六個月以內者
    ，另按上開利率百分之10計算違約金，逾期超過六個月以上
    者，超過部分按上開利率百分之20計算違約金。
 3、被告遠東公司於93年10月28日就信用狀號碼4NOAF200185項
    下，應清償原告墊付之外匯金額款項，英鎊56359元，向原
    告申請借款，並出具同一金額之借款支用書乙紙，約定借款
    期間180天，自93年11月8日起至94年5月7日止，按年利率百
    分之8.90計算利息，到期一次清償本金利息。該筆借款業已
    到期，被告僅清償部分借款，尚欠原告英鎊41187.78元及自
    93年11月8日起至清償日，按年息百分之8.90計算之利息，
    暨自94年5月8日起至清償日止，其逾期在六個月以內者，另
    按上開利率百分之10計算違約金，逾期超過六個月以上者，
    超過部分按上開利率百分之20計算違約金。
    上開三筆外幣借款，原告依94年6月3日本行英鎊即期賣出匯
    率57.0900計算，共計英鎊65938.44元折合新臺幣0000000元
    ，各項借款之利息及違約金如附表2所示。
三、被告等共滯欠原告4筆台幣放款，暨同一信用狀下3筆外匯（
    英鎊）放款，金額共計新台幣7,969,161元及如附表1、2所
    示之利息及違約金，原告再三向被告等人催討，但被告等人
    仍未依約清償，依約被告互負連帶清償之責，為此，提起本
    訴，請求被告連帶給付如主文所示，並願供擔保請准宣告假
    執行。
貳、被告則均未於言詞辯論期日到場，亦未提出書狀作何聲明或
    陳述。
參、得心證之理由：
一、程序部分：
 1、本件被告均未於言詞辯論期日到場，核無民事訴訟法第386
    條所列各款情形，應依原告之聲請，由其一造辯論。
 2、依系爭貸款契約書第11條及放款借據（進口／外幣融資專用
    ）第20條之約定，兩造合意以本院為第一審管轄法院，本院
    依法就本件有管轄權，一併敘明。
二、實體部分：
    本件原告主張之事實，業據提出貸款契約書、簡易資料查詢
    暨交易明細、放款借據、進口信用狀單據到達通知書、信用
    狀、借款支用書、客戶放款明細表、匯率查詢單等件為證，
    核屬相符，自堪信為真實。
三、原告依消費借貸及連帶保證契約請求被告連帶給付如主文所
    示之本金、利息及違約金，為有理由，應予准許。
四、假執行之宣告：
    原告陳明願供擔保，請求宣告假執行，核無不合，茲酌定擔
    保金額，予以准許。
五、結論：
    本件原告之訴為有理由，依民事訴訟法第385條第1項前段、
    第85條第2項、第390條第2項，判決如主文。
中　　華　　民　　國　　94　　年　　7 　　月　　14　　日
                        民事第二庭    法　官　洪純莉
以上正本係照原本作成
如對本判決上訴，須於判決送達後20日內向本院提出上訴狀
中　　華　　民　　國　　94　　年　　7 　　月　　14　　日
                                      書記官  黃慧怡
